臺灣高等法院刑事判決　　　　　　　 100年度上易字第1801號
上　訴　人
即　被　告　蔡素美
上列上訴人因妨害名譽案件，不服臺灣臺北地方法院99年度易字
第2813號，中華民國99年11月30日第一審判決（起訴案號：臺灣
臺北地方法院檢察署99年度偵續字第255號），提起上訴，本院
判決如下：
    主  文
原判決關於有罪部分暨定執行刑部分均撤銷。
蔡素美意圖散布於眾，而指摘足以毀損他人名譽之事，處拘役
拾日，如易科罰金，以新臺幣壹仟元折算壹日。
其餘被訴公然侮辱部分（即附表編號二至六部分）均無罪。
    事  實
一、蔡素美與商安華均係位於臺北市○○區○○路5段5號之中華
    民國對外貿易發展協會（下稱外貿協會）所負責營運台北世
    界貿易中心展覽大樓（簡稱展覽一館）三樓之廠商，蔡素美
    於該大樓三樓3C08展示間工作，商安華則於該大樓三樓3C11
    展示間工作。蔡素美因商安華在多年前代為簽收國外快遞郵
    件，懷疑商安華剽竊其客戶資料，而心生芥蒂，多所不滿。
    於民國98年4月12日，商安華之朋友何光前及另一名張姓友
    人適至該大樓三樓3C11展示間，與商安華商討事情，蔡素美
    竟意圖散布於眾，基於誹謗他人名譽之犯意，於當日下午2
    時21分許，在上開大樓三樓3C11展示間前走道，以如附表編
    號一所示之言詞內容指摘商安華，足以毀損商安華之名譽。
二、案經被害人商安華訴由臺北市政府警察局信義分局報請臺灣
    臺北地方法院檢察署檢察官偵查起訴。
    理  由
甲、程序方面：
一、按非因過失，遲誤上訴、抗告或聲請再審之期間，或聲請撤
    銷或變更審判長、受命法官、受託法官裁定或檢察官命令之
    期間者，於其原因消滅後五日內，得聲請回復原狀，刑事訴
    訟法第67條第1項定有明文。又聲請回復原狀，依法本以當
    事人非因過失不能遵守期限者為限，所謂非因過失，係指逾
    期之緣由非可歸責於當事人而言，若其不能遵守期限由於自
    誤，即不能謂非過失（參照最高法院21年抗字第169號判例
    ）。茲查：上訴人即被告蔡素美因本件妨害名譽案件，經原
    審於99年11月30日判決後，該判決書正本於99年12月9日送
    達被告位於臺北市○○區○○路6段12巷53號3樓之住所，因
    未獲會晤本人，亦無受領文書之同居人或受僱人，郵政機關
    乃於同日將之寄存於臺北市政府警察局信義分局福德派出所
    ，並製作送達通知書二份，一份黏貼於該應受送達人住所門
    首，另一份置於該送達處所信箱或其他適當位置，以為送達
    等情，有送達證書在卷可憑（見原審卷第38頁），依刑事訴
    訟法第62條規定，民事訴訟法第138條之寄存送達規定於刑
    事訴訟準用之，是以本件應自寄存送達之日起經10日，即99
    年12月19日生合法送達之效力，其上訴期間應自合法送達之
    翌日即99年12月20日起算，再依法院訴訟當事人在途期間標
    準之規定，被告上開現居所位於信義區，不計在途期間，被
    告至遲應於99年12月29日提出上訴。然原審刑事判決及刑事
    附帶民事訴訟裁定正本係經郵政機關在同一份郵務送達通知
    書上分別填載第75565、75568號之掛號號碼，此有郵務送達
    通知書附卷可稽（見100年度抗字第242號卷第9頁），而被
    告於99年12月9日攜帶該份郵務送達通知書至臺北市政府警
    察局信義分局福德派出所，向值班員警陳鎮堯領取寄存在該
    派出所之原審刑事判決及刑事附帶民事訴訟裁定正本時，陳
    鎮堯疏未親自依據上述郵務送達通知書上所載拿取法院寄存
    在該派出所之文書，反係示意被告自行至放置法院所寄存送
    達文書之置物格翻找，且在被告僅拿取其中一份即刑事附帶
    民事訴訟裁定正本予陳鎮堯登記時，陳鎮堯又疏未注意該份
    郵務送達通知書上載有二份訴訟文書之掛號號碼，以及疏未
    核對被告所拿取該份訴訟文書之掛號號碼與臺北市政府警察
    局信義分局福德派出所簽收簿上所記載之郵件掛號號碼是否
    相符，即令被告在簽收簿上簽收，致被告僅領取刑事附帶民
    事訴訟裁定正本，漏未領取原審刑事判決正本等情，業經證
    人陳鎮堯於原審審理時證述在卷（見100年度聲更一字第5號
    卷第14頁反面至第15頁正面），復有臺北市政府警察局信義
    分局福德派出所簽收簿影本在卷可稽（見100年度聲字第357
    號卷第7頁、第8頁），顯見因臺北市政府警察局信義分局福
    德派出所值班警員之疏失，漏未將本院上開刑事判決正本交
    由被告簽收，致被告遲誤上訴期間，則被告逾期上訴之緣由
    非可歸責於被告，非因被告之過失而遲誤上訴期間，揆諸前
    揭說明，被告遲誤上訴期間後聲請回復原狀，自應准許。
二、次按聲請回復原狀，應於聲請時補行期限內應行之程序，刑
    事訴訟法上本有明文，聲請人聲請回復原狀，並未同時補具
    上訴理由書，按之法定程序，固有未合，惟查該聲請狀內有
    請求俯准回復原狀以便補呈上訴理由等語，意以須俟准許回
    復原狀後，方能補具理由書，自係不諳訴訟程序致此誤會，
    原審應明白指示，令其補具，然後再就障礙原因予以審究，
    始臻允當，最高法院17年抗字第16號判例可資參照。本件被
    告遲誤上訴期間後聲請回復原狀，固未依刑事訴訟法第68條
    第3項規定，同時補具上訴狀，然在原審命被告補具上訴狀
    前，被告於100年3月1日向原審所提刑事抗告狀已補呈上訴
    之聲明（見100年度抗字第242號卷第7頁），並於100 年7月
    22日向原審提出上訴理由狀（見本院卷第7頁），揆諸前揭
    判例意旨，被告既於原審命其補具上訴狀前，已向原審提出
    上訴之聲明，其上訴並未逾期，併此敘明。
三、本件上訴範圍：
    依本件被告所提刑事上訴理由狀所載（見本院卷第7頁至第
    28頁），其僅對原審判決關於被告有罪部分不服，且被告亦
    於本院準備程序時陳明其未對原審判決關於不受理部分提起
    上訴（見本院卷第50頁反面），是以本件上訴範圍應為原審
    判決關於被告有罪部分，而原審判決關於不受理部分，則未
    經當事人上訴而確定，本院僅須就原審判決關於被告有罪部
    分為審理。
四、復按被告以外之人於審判外之言詞或書面陳述，除法律有規
    定者外，不得作為證據，刑事訴訟法第159條第1項定有明文
    。又被告以外之人於審判外之陳述，雖不符同法第159條之1
    至第159條之4之規定，但經當事人於審判程序同意作為證據
    ，法院審酌該言詞陳述或書面陳述作成時之情況，認為適當
    者，亦得為證據；當事人、代理人或辯護人於法院調查證據
    時，知有第159條第1項不得為證據之情形，而未於言詞辯論
    終結前聲明異議者，視為有前項之同意，刑事訴訟法第159
    條之5亦有明文。經查，本件判決所援引證人即告訴人商安
    華、楊弘仁分別於警詢、偵查時之陳述，雖屬被告以外之人
    於審判外之陳述，而為傳聞證據，惟當事人於本院準備程序
    中並未爭執該等陳述之證據能力（見本院卷第70頁正面），
    且迄至言詞辯論終結前亦未再聲明異議，本院審酌上開證據
    資料製作時之情況，尚查無違法不當及證明力明顯過低之瑕
    疵，亦認為以之作為證據應屬適當，故揆諸前開法律規定與
    說明，爰逕依刑事訴訟法第159條之5規定，認前揭證據資料
    有證據能力。
乙、實體方面：
壹、有罪部分：
一、訊據被告蔡素美固不諱其與告訴人商安華均係世界貿易中心
    展覽大樓三樓之廠商，其於該大樓三樓3C08展示間工作，告
    訴人商安華則於該大樓三樓3C11展示間工作，其因告訴人商
    安華在多年前代為簽收國外快遞郵件，懷疑告訴人商安華剽
    竊其客戶資料等情，惟矢口否認有何妨害名譽犯行，辯稱:
    伊並未講如附表編號一所示之言詞內容，且斯時為星期日之
    非上班時間，該等言詞內容亦為事實，伊並無妨害名譽之犯
    行云云。惟查：
  (一)被告於上揭時、地以如附表編號一所示言詞內容指摘告訴人
    商安華之事實，業據告訴人商安華指證綦詳，而告訴人商安
    華於偵查時所提錄音光碟，經檢察官指揮檢察事務官勘驗，
    勘驗結果：其中檔案號Ｚ0000000000000（4/12）之檔案錄音
    ，確有「跟那個曹先生每天三餐加宵夜搞在一起…這麼好！
    」、「用哭的方式不曉得騙了多少男人」、「興風作浪！」
    、「聽說曹先生小房間是日本式的榻榻米床是不是？」、「
    有本事自己做生意，不要偷人家公司的資料，做賊的喊抓賊
    」之錄音內容，此有臺灣臺北地方法院檢察署98年10月8日
    勘驗筆錄在卷可憑（見98年度偵字第16984號卷第131頁），
    參諸被告於偵查時經告以上開勘驗筆錄要旨，亦當庭供認：
    「我應該有教訓她這些話」等語（見98年度偵字第16984 號
    卷第138頁），嗣於其後之偵查、原審審理及臺灣臺北地方
    法院100年度訴字第1408號民事案卷審理時均坦認其確有如
    附表編號一所示之言詞內容（見99年度偵續字第255號卷第
    90頁，原審卷第8頁反面，及100年度訴字第1408號民事案卷
    第160頁），足徵告訴人商安華所指訴被告於98年4月12日，
    在上開大樓三樓對其為如附表編號一所示之言詞內容乙節，
    應屬非虛，被告於本院審理時翻異前供，所辯其並未講如附
    表編號一所示之言詞內容云云（見本院卷第56頁反面），顯
    難採信。
  (二)復查，外貿協會固於100年10月25日以外覽字第10011116001
    號函覆：「台北世界貿易中心展覽大樓98年4、5月間之上班
    日、國定假日、例假日對外開放時間，係依據人事行政局頒
    布之機關辦公日曆表為準，表訂之開放時間為上班日上午8
    時30分至下午5時30分（下午5時30分至晚間7時，為方便廠
    商下班，暫未作門禁管制），例假日及國定假日不對外開放
    」等語（見本院卷第64頁），則被告於台北世界貿易中心展
    覽大樓三樓為如附表編號一所示言詞內容之時間98年4月12
    日為週日，係屬例假日，固非對外開放時間，然告訴人商安
    華所指訴被告於前揭時間在其所工作之上開大樓三樓3C11展
    示間前走道，為附表編號一所示言詞內容時，適有商安華之
    朋友何光前及另一名張姓友人在場等情（見99年度偵續字第
    255號卷第41頁），核與證人何光前於臺灣臺北地方法院100
    年度訴字第1408號民事案件審理時證述：伊與另一位張先生
    於98年4月12日至告訴人商安華之展示間討論事情，被告有
    走到該展示間門口，在走道上罵，伊有聽到偷什麼東西，伊
    問告訴人商安華有偷什麼東西，告訴人商安華說沒有，伊有
    看到告訴人商安華拿手機錄音等語（見臺灣臺北地方法院10
    0年度訴字第1408號民事案卷第211頁反面至第212頁反面）
    ，若合符節，顯見被告確於上開時間，於上開大樓三樓3C11
    展示間前走道，以如附表編號一所示之言語內容指摘商安華
    ，且斯時亦有商安華之友人何光前及張姓友人在場，益證被
    告有散布於眾之意圖而為上開言詞內容，再徵諸如附表編號
    一所示之言詞內容均係足以毀損告訴人商安華名譽之事，抑
    且，被告所指摘「跟那個曹先生每天三餐加宵夜搞在一起，
    這麼好！」、「用哭的方式不曉得騙了多少男人」、「聽說
    曹先生小房間是日本式的榻榻米床是不是？」等語，亦僅涉
    及私德而與公共利益無關，縱認屬實，依刑法第310條第3項
    但書之規定，亦不能解免其誹謗之罪責，基此，被告於原審
    審理時所辯：伊僅係發牢騷而於自身工作之3C08展示間為附
    表編號一所示言詞云云，洵不足採，且其於本院審理時所辯
    98年4月12日非上班時間，該等言詞內容均為事實云云，亦
    不能解免被告所為誹謗犯行之罪責。
  (三)綜上，被告上揭所辯，無非係推諉卸責之詞，無足採信。是
    此部分事證已臻明確，被告犯行洵堪認定，應予依法論處。
二、核被告蔡素美所為，係犯刑法第310條第1項之誹謗罪。按公
    然侮辱，係指不指摘具體事實，而從事可能貶低他人社會評
    價之一切輕蔑人之行為，足使不特定人或多數人得以共聞者
    ，如係意圖散布於眾，而指摘或傳述足以毀損他人名譽之具
    體事實，應係刑法第310條誹謗罪之範圍；該兩罪固設定不
    同之構成要件，然均為保障名譽法益，如併以具體事實傳述
    指摘，復結合謾罵，倘若該等行為構成犯罪，應成立刑法第
    310條之誹謗罪，而非構成刑法第309條之公然侮辱罪（司法
    院院字第2179號解釋參照）。茲查，本件被告所為如附表編
    號一所示言詞內容，非僅以「興風作浪！」等言語辱罵，且
    併以「跟那個曹先生每天三餐加宵夜搞在一起，這麼好！」
    、「用哭的方式不曉得騙了多少男人」、「聽說曹先生小房
    間是日本式的榻榻米床是不是？」、「有本事自己做生意，
    不要偷人家公司的資料，做賊的喊抓賊」等具體事實指摘，
    揆諸上開解釋意旨，被告之行為應係犯刑法第310條第1項之
    誹謗罪，而非構成刑法第309條第1項之公然侮辱罪，公訴意
    旨認被告涉犯刑法第309條第1項之罪嫌，容有未洽，爰依刑
    事訴訟法第300條之規定，於起訴事實同一範圍內變更起訴
    法條。
三、原審就被告如附表編號一所示言詞內容指摘告訴人商安華部
    分，以被告犯罪事證明確，予以論罪科刑，固非無見。惟查
    ：被告所為係犯刑法第310條第1項之誹謗罪，原審誤認被告
    係犯刑法第309條第1項之公然侮辱罪，顯有未合，是被告執
    前詞否認犯罪而提起上訴，雖無理由，惟原判決此部分既有
    上揭可議之處，自無可維持，應由本院將原判決此部分撤銷
    ，另為適法之諭知。爰審酌被告因懷疑告訴人商安華剽竊其
    客戶資料，心生不滿，因而為上開誹謗行為，斲傷告訴人商
    安華之名譽，行為可訾，應予非難，兼衡被告素行、犯罪之
    目的、手段、方法、犯罪所生損害等一切情狀，量處如主文
    第二項所示之刑，並諭知易科罰金之折算標準，以示懲儆。
貳、無罪部分：
一、公訴意旨略以：被告蔡素美基於公然侮辱之犯意，於如附表
    編號二至六所示之時間，在外貿協會展覽一館三樓3C08及3C
    11展示間前走道上之公共場所，以如附表編號二至六所示之
    言詞，辱罵商安華，足以貶損商安華之人格評價與社會地位
    ，因認被告蔡素美涉犯刑法第309條第1項之公然侮辱罪嫌云
    云。
二、按犯罪事實應依證據認定之，無證據不得認定犯罪事實，又
    不能證明被告犯罪者，應諭知無罪之判決，刑事訴訟法第15
    4條第2項、第301條第1項分別定有明文。次按認定不利於被
    告之事實，須依積極證據，茍積極之證據本身存有瑕疵而不
    足為不利於被告事實之認定，即應為有利於被告之認定，更
    不必有何有利之證據，而此用以證明犯罪事實之證據，猶須
    於通常一般人均不至於有所懷疑，堪予確信其已臻真實者，
    始得據以為有罪之認定，倘其證明尚未達到此一程度，而有
    合理性之懷疑存在，致使無從為有罪之確信時，即應為無罪
    之判決，此有最高法院82年度台上字第163號判決、76年台
    上字第4986號判決意旨、同院30年上字第816號判例可資參
    照。而刑事訴訟法第161條已於91年2月8日修正公布，其第1
    項規定：檢察官就被告犯罪事實，應負舉證責任，並指出證
    明之方法，因此檢察官對於起訴之犯罪事實，應負提出證據
    及說服之實質舉證責任，倘所提出之證據，不足為被告有罪
    之積極證明，或其指出證明之方法，無從說服法院以形成被
    告有罪之心證，基於無罪推定之原則，自應為被告無罪判決
    之諭知，最高法院92年台上字第128號判例可資參照。又當
    事人得聲請法院調查證據，而法院為發見真實，亦得依職權
    調查證據，但限於維護公平正義或對被告之利益有重大關係
    之事項為限，修正刑事訴訟法第163條第1、2項定有明文。
    故法院固得依職權調查證據，但並無蒐集證據之義務。蒐集
    證據乃檢察官或自訴人之職責，事實審法院應以調查證據為
    其主要職責，其調查之範圍，亦以審判中所存在之一切證據
    為限，案內不存在之證據，即不得責令法院為發現真實，應
    依職權從各方面蒐集證據（最高法院91年度台上字第5846號
    判決意旨可資參照）。復按刑法上公然侮辱罪所規定之「公
    然」，係指不特定人或多數人得共見共聞之情形而言，倘無
    此情形，即不能以該罪相繩。又刑法第310條第1項誹謗罪之
    成立，須以意圖散布於眾，而指摘或傳述足以毀損他人名譽
    之事為要件。
三、檢察官認被告蔡素美涉有上揭公然侮辱罪嫌，無非係以告訴
    人商安華之指訴、證人楊弘仁之證述，及臺灣臺北地方法院
    檢察署98年8月12日、99年3月5日勘驗筆錄暨錄音光碟，為
    其論據；訊據被告固不諱其有於附表編號二至六所示時間為
    附表編號二至六所示之言詞內容等情，惟堅決否認有上揭公
    然侮辱犯行，辯稱：伊僅係於自身工作之3C08展示間發牢騷
    而為附表編號一所示言詞，且均為下班時間等語。
四、經查：
  (一)本件被告所為如附表編號二、三、五、六所示言詞內容，其
    中有以「沒有結婚的女人，每個禮拜六晚上拿著杯子就往那
    個人的房間去，禮拜六晚上就往那個男人那個房間去，你幹
    什麼？」、「小偷，偷人家公司資料的小偷！」、「一天三
    餐外加宵夜也要在一起，禮拜六晚上也要在一起，晚上到12
    點也要在一起呀，還敢大搖大擺，拿一個杯子從這邊走過去
    喔，3B34喔。」、「來這裡偷看包裹，叫貨運行來指正妳喔
    ，說謊話說得那麼自然，哭哭啼啼的，都會利用男人當妳的
    靠山。」「偷我公司資料，不知羞恥！」、「小偷，偷我們
    公司的資料，不知羞恥！」等具體事實指摘，揆諸上開司法
    院院字第2179號解釋意旨，本件公訴意旨所指被告如附表編
    號二、三、五、六所示之行為，屬刑法第310條之誹謗罪規
    範範疇，本件自應審酌被告該等行為是否構成誹謗罪，合先
    敘明。
  (二)本件被告於附表編號二至六所示時間，在外貿協會所負責營
    運台北世界貿易中心展覽大樓三樓，以附表編號二至六所示
    言詞內容辱罵告訴人商安華乙節，固據告訴人商安華指證綦
    詳，且告訴人商安華於偵查時所提錄音光碟，經檢察官指揮
    檢察事務官勘驗，勘驗結果：被告確有言及「讓我拆穿妳這
    個假面具」、「教育妳成這個樣子」、「妳的教養就是這種
    的，跟郭冠英差不多啦」、「妳偷人家的公司資料」「沒有
    結婚的女人，每個禮拜六晚上…拿著杯子就往那個人的房間
    去…禮拜六晚上就往那個男人那個房間去，你幹什麼？」、
    「小偷，偷人家公司資料的小偷！」、「小偷，再見了！」
    （重複六遍）、「從五樓偷到三樓來」「一天三餐外加宵夜
    也要在一起，禮拜六晚上也要在一起，晚上到12點也要在一
    起呀…還敢大搖大擺，拿一個杯子從這邊走過去喔，3B34喔
    。」、「來這裡偷看包裹…叫貨運行來指正妳喔，說謊話說
    得那麼自然，哭哭啼啼的，都會利用男人當妳的靠山。」「
    偷我公司資料，不知羞恥！」「丟臉丟到家！」「壞女人才
    會用錄音錄人家，因為妳做了太多壞事。！」「小偷，偷我
    們公司的資料…不知羞恥！」「裝處女！」等話語，亦有臺
    灣臺北地方法院檢察官98年10月8日勘驗筆錄在卷可憑（見
    98年度偵字第16984號卷第131頁），然外貿協會於100年10
    月25日以外覽字第10010006001號函覆：「台北世界貿易中
    心展覽大樓98年4、5月間之上班日、國定假日、例假日對外
    開放時間，係依據人事行政局頒布之機關辦公日曆表為準，
    表訂之開放時間為上班日上午8時30分至下午5時30分（下午
    5時30分至晚間7時，為方便廠商下班，暫未作門禁管制），
    例假日及國定假日不對外開放」等語（見本院卷第64頁），
    而被告於台北世界貿易中心展覽大樓三樓所為如附表編號二
    至六所示言詞內容之時間，均為下午5時30分以後，非屬該
    大樓對外開放時間，已難認被告係於不特定人得以共見共聞
    之情況下為附表編號二至六所示之言詞內容。再者，證人即
    台北世界貿易中心展覽大樓警衛楊弘仁固於檢察事務官詢問
    時證述：台北世界貿易中心展覽大樓於晚上8時以後至隔日
    早上6時半伊等會管制，必須攜帶證件到管理室登記才可上
    樓等語（見99年度偵續字第255號卷第89頁），第查，告訴
    人商安華於偵查時所提上開錄音光碟，經檢察官指揮檢察事
    務官勘驗，勘驗結果：被告有為如附表編號二至六所示言詞
    內容，惟上開錄音背景並不嘈雜，也未聽到告訴人商安華、
    被告二人以外之聲音等情，此有臺灣臺北地方法院檢察官98
    年10月8日勘驗筆錄在卷可憑（見98年度偵字第16984號卷第
    132頁），況告訴人商安華亦迭於偵查時陳稱：被告為附表
    編號二至六所示之言詞時，因為當時已是下班時間，不對外
    營業，行為當時沒有其他人在場等語（見98年度偵字第1698
    4號卷第181頁，及99年度偵續字第255號卷第41頁），是以
    被告為如附表編號二至六所示言詞內容時，因屬下班時間，
    亦非屬上開大樓對外開放時間，除被告、告訴人商安華外，
    並無其他人在場，且無證據證明該大樓三樓確有其他廠商加
    班，即難認被告係於不特定人或多數人得以共見共聞之狀態
    下，為附表編號二至六所示之言詞內容，自不能認被告係公
    然為上開言詞內容，亦不足以認其有散布於眾之意圖，被告
    之行為，核與刑法第309條第1項公然侮辱罪或同法第310條
    第1項誹謗罪之要件相迴，自不能以該等罪名相繩。
五、綜上，被告為如附表編號二至六所示言詞內容時，因屬下班
    時間，亦非屬上開大樓對外開放時間，除被告、告訴人商安
    華外，並無其他人在場，且無證據證明該大樓三樓確有其他
    廠商加班，綜觀全部客觀情狀，尚難認被告係於不特定人或
    多數人得以共見共聞之狀態下為附表編號二至六所示之言詞
    內容，自不能認被告係公然為上開言詞內容或有散布於眾之
    意圖。公訴人所舉證據無從說服本院就此部分形成被告有罪
    之心證，揆諸前揭說明，自應就被告被訴以附表編號二至六
    所示言詞內容公然侮辱部分為無罪判決之諭知。原審未予詳
    查，逕就此部分論處被告罪刑，容有未洽，被告上訴意旨執
    此指摘原判決不當，為有理由，自應由本院將原判決此部分
    撤銷，改諭知被告無罪之判決，以臻適法。
據上論斷，應依刑事訴訟法第369條第1項前段、第364條、第299
條第1項前段、第300條、第301條第1項，刑法第310條第1項、第
41條第1項前段，刑法施行法第1條之1，判決如主文。
本案經檢察官莊俊仁到庭執行職務。
中    華    民    國   100    年    12    月    28    日
                  刑事第二十庭  審判長法  官  楊力進
                                      法  官  王世華
                                      法  官  林海祥
以上正本證明與原本無異。
不得上訴。
                                      書記官  林敬傑
中    華    民    國   100    年    12    月    28    日
附錄：本案論罪科刑法條全文
中華民國刑法第310條
（誹謗罪）
意圖散布於眾，而指摘或傳述足以毀損他人名譽之事者，為誹謗
罪，處 1 年以下有期徒刑、拘役或 5 百元以下罰金。
散布文字、圖畫犯前項之罪者，處 2 年以下有期徒刑、拘役或
1 千元以下罰金。
對於所誹謗之事，能證明其為真實者，不罰。但涉於私德而與公
共利益無關者，不在此限。
附表
 ┌──┬──────┬──────────────────────────────┬───────┐
 │編號│時        間│言   詞   內   容                                           │備          註│
 ├──┼──────┼──────────────────────────────┼───────┤
 │ 一 │98年4月12日 │「跟那個曹先生每天三餐加宵夜搞在一起，這麼好！用哭的方式不曉│即起訴書附表一│
 │    │下午2時21分 │  得騙了多少男人。」、「興風作浪！」                        │編號1所示犯行 │
 │    │            │「聽說曹先生小房間是日本式的榻榻米床是不是？」              │              │
 │    │            │「有本事自己做生意，不要偷人家資料，作賊的喊抓賊」          │              │
 │    │            │                                                            │              │
 │    │            │                                                            │              │
 ├──┼──────┼──────────────────────────────┼───────┤
 │ 二 │98年4月21日 │「讓我拆穿妳這個假面具」                                    │即起訴書附表一│
 │    │晚上8時18分 │「妳父母教育妳成這個樣子」                                  │編號3所示犯行 │
 │    │            │「妳的教養就是這種的，跟郭冠英差不多啦」                    │              │
 │    │            │「妳偷人家的公司資料」                                      │              │
 │    │            │「沒有結婚的女人，每個禮拜六晚上拿著杯子就往那個人的房間去，│              │
 │    │            │  禮拜六晚上就往那個男人的房間去，你幹什麼？」              │              │
 ├──┼──────┼──────────────────────────────┼───────┤
 │ 三 │98年4月27日 │「小偷，偷人家公司資料的小偷！」                            │即起訴書附表一│
 │    │晚上6時55分 │                                                            │編號4所示犯行 │
 │    │            │                                                            │              │
 ├──┼──────┼──────────────────────────────┼───────┤
 │ 四 │98年4月27日 │「小偷，再見了！」（重複六遍）                              │即起訴書附表一│
 │    │晚上9時45分 │                                                            │編號5所示犯行 │
 │    │            │                                                            │              │
 ├──┼──────┼──────────────────────────────┼───────┤
 │ 五 │98年5月4日  │「從五樓偷到三樓來」                                        │即起訴書附表一│
 │    │晚上7時57分 │「一天三餐加宵夜也要在一起，禮拜六晚上也要在一起，晚上到十二│編號6所示犯行 │
 │    │            │  點也要在一起呀，還敢大搖大擺，拿一個杯子從這邊走過去喔，  │              │
 │    │            │  3B34喔。」                                                │              │
 │    │            │「來這裡偷看包裹，叫貨運行來指正妳喔，說謊話說得那麼自然，哭│              │
 │    │            │  哭啼啼的，都會利用男人當妳的靠山。」                      │              │
 │    │            │「偷我公司資料，不知羞恥！」                                │              │
 │    │            │「丟臉丟到家！」                                            │              │
 │    │            │「壞女人才會用錄音錄人家，因為妳做了太多壞事。」            │              │
 ├──┼──────┼──────────────────────────────┼───────┤
 │ 六 │98年5月7日  │ 「小偷，偷我們公司的資料，不知羞恥！」                     │即起訴書附表一│
 │    │晚上9時40分 │「裝處女！」                                                │編號7所示犯行 │
 │    │            │                                                            │              │
 └──┴──────┴──────────────────────────────┴───────┘